臺灣橋頭地方法院刑事判決　
111年度交簡上字第9號
上  訴  人  
即  被  告  蔡馨儀



上列上訴人因過失傷害案件，不服本院橋頭簡易庭中華民國110
年11月25日110年度交簡字第1398號第一審簡易判決（聲請簡易
判決處刑案號：臺灣橋頭地方檢察署110年度偵字第5646號），
提起上訴，本院管轄之第二審合議庭判決如下：
    主  文
上訴駁回。
    事實及理由
一、本案經本院審理結果，認第一審判決認事用法及量刑均無不
    當，應予維持。除補充下載證據能力之論述外，其餘均引用
    第一審簡易判決記載之事實、證據及理由（如附件）。
二、被告於第二審經合法傳喚，無正當之理由不到庭者，得不待
    其陳述，逕行判決，刑事訴訟法第371條定有明文。又對於
    簡易判決處刑不服而上訴者，準用前開規定，此觀同法第45
    5條之1第3項規定自明。查上訴人即被告蔡馨儀（下稱被告
    ）經本院合法傳喚，無正當理由未於審判期日到庭，有本院
    送達證書、報到單及審判程序筆錄在卷可參（簡上卷第89、
    91、97、99頁），是依上開規定，本院自得不待其陳述逕行
    判決。
三、又被告以外之人於審判外之陳述，雖不符前4條之規定，而
    經當事人於審判程序同意作為證據，法院審酌該言詞陳述或
    書面陳述作成時之情況，認為適當者，亦得為證據；當事人
    、代理人或辯護人於法院調查證據時，知有第159條第1項不
    得為證據之情形，而未於言詞辯論終結前聲明異議者，視為
    有前項之同意，刑事訴訟法第159條之5定有明文。本判決理
    由欄所引用具有傳聞性質之證據資料，經審酌該等證據做成
    時外部情況俱無不當，且檢察官、被告均明知同法第159條
    第1項不得作為證據之情形，除經檢察官於審判程序表示同
    意有證據能力（簡上卷第99頁）外，被告則未到庭聲明異議
    ，嗣於審判程序依法調查乃認作為證據核屬適當，自得採為
    認定事實之依據。
四、本件被告係犯刑法第284條前段過失傷害罪，原審以犯罪事
    證明確，適用刑事訴訟法第449條第1項前段、第3項、第454
    條第1項等規定，並審酌被告上揭過失行為導致告訴人蘇雪
    珍受有前揭傷害，所為誠屬不該；且犯後否認犯行，未見悔
    悟之意，犯後態度難謂良好；並考量未與告訴人達成和解及
    填補所生損害，兼衡違反注意義務情節與程度、造成告訴人
    受傷結果及傷勢暨自陳家境勉持、高職畢業等一切情狀，量
    處有期徒刑2月並諭知如易科罰金以新臺幣1,000元折算1日
    ，認事用法均無違誤，量刑亦屬妥適。故被告僅具狀對原審
    判決聲明不服，但始終未到庭陳明上訴理由或具體指摘原審
    判決有何違法或不當情事，其上訴自無理由，應予駁回。
據上論斷，應依刑事訴訟法第455條之1第1項、第3項、第368條
、第371條、第373條，判決如主文。
本案經檢察官陳麗琇聲請簡易判決處刑，檢察官陳俐吟到庭執行
職務。
中　　華　　民　　國　　111 　年　　6 　　月　　16　　日
                  刑事第六庭    審判長法　官  陳明呈

                                      法  官  方佳蓮

                                      法  官  陳奕帆 
以上正本證明與原本無異。
不得上訴。
中　　華　　民　　國　　111 　年　　6 　　月　　16　　日
                                      書記官  陳又甄
附錄本案論罪科刑法條：
中華民國刑法第284條
因過失傷害人者，處1年以下有期徒刑、拘役或10萬元以下罰金
；致重傷者，處3年以下有期徒刑、拘役或30萬元以下罰金。

附件：
臺灣橋頭地方法院刑事簡易判決　　　 110年度交簡字第1398號
聲　請　人　臺灣橋頭地方檢察署檢察官
被　　　告　
蔡馨儀上列被告因過失傷害案件，經檢察官聲請以簡易判決處刑
（110年度偵字第5646號），本院判決如下：
    主  文
蔡馨儀犯過失傷害罪，處有期徒刑貳月，如易科罰金，以新臺幣
壹仟元折算壹日。
    事實及理由
一、江憲霖（其涉犯過失傷害部分，業經本院以110年度審交易
    字第362號為不受理判決確定）於民國109年12月25日8時14
    分許，將車牌號碼000-0000號自用小客貨車停放在高雄市○○
    區○○路000號前時，本應注意汽車停車時應依車輛順行方向
    緊靠道路邊緣，其前後輪胎外側距離緣石或路面邊緣不得逾
    40公分，而依當時天候晴、日間自然光線、柏油路面、路面
    乾燥、道路無缺陷、無障礙物、視距良好等情況，並無不能
    注意情事，竟疏未注意及此，未緊靠道路邊緣即貿然在該處
    停車，適有蘇雪珍騎乘車牌號碼000-000號普通重型機車沿
    自援中路由北往南方向行駛至該處，見狀向左偏駛；此時蔡
    馨儀正騎乘車牌號碼000-000號普通重型機車，沿援中路由
    南往北方向行駛，本應注意車輛行駛時，應遵守道路交通標
    誌、標線、號誌之指示，不得駛入來車之車道，而依當時狀
    況，應無不能注意之情事，亦疏未注意及此，貿然逆向行駛
    在對向（即援中路由北往南方向）之來車車道，行經援中路
    108號前時，見狀閃避不及而與蘇雪珍發生碰撞，致蘇雪珍
    人車倒地，受有左手第二、三掌骨骨折、左手第三指遠端骨
    折之傷害。嗣經蔡馨儀於肇事後，即於有偵查犯罪權限之公
    務員查知其為肇事者前，主動向到現場處理交通事故之警員
    承認其為車禍肇事者並接受裁判，始悉上情。
二、詢據被告蔡馨儀固不否認於上開時間、地點，與告訴人蘇雪
    珍發生車禍事故，惟矢口否認有何過失傷害犯行，辯稱：其
    沒有印象騎在哪個車道，也不清楚對方的行車方向云云。經
    查：
  ㈠被告於上開時間，騎乘普通重型機車行經前揭地點，與告訴
    人所騎乘之普通重型機車發生碰撞，告訴人並受有前述之傷
    害等情，業經被告於警詢時供述明確，核與證人及告訴人、
    證人江憲霖於警詢時之證述大致相符，並有建仁醫院乙種診
    斷證明書、中華民國交通部製發汽車駕駛執照、行車執照、
    車輛詳細資料報表、監視器錄影畫面翻拍照片、道路交通事
    故現場圖、道路交通事故調查報告表㈠、㈡-1、道路交通事故
    談話紀錄表、高雄市政府警察局道路交通事故肇事人自首情
    形紀錄表、現場照片附卷可稽，是此部分事實，首堪認定。
  ㈡被告逆向行駛在對向（即援中路由北往南方向）之來車車道
    ，行經援中路108號前時，而與告訴人發生碰撞，致告訴人
    人車倒地乙情，業據證人即告訴人、證人江憲霖於警詢中證
    稱明確，並有監視器錄影畫面翻拍照片、現場照片附卷為憑
    ，是被告辯稱：其沒有印象騎在哪個車道，也不清楚對方的
    行車方向云云，顯為卸責之詞，毫不足採。
  ㈢按汽車在未劃設慢車道之雙向二車道行駛時，應均在遵行車
    道內行駛，在劃有分向限制線之路段，不得駛入來車之車道
    內，此道路交通安全規則第97條第1項第1、2款分別訂有明
    文。查被告蔡馨儀為領有普通重型機車駕駛執照之人，有公
    路監理電子閘門證號查詢機車駕駛人資料在卷可稽，對此規
    定難諉為不知，依法負有注意義務，而當時天候晴、日間自
    然光線、柏油路面、路面乾燥、道路無缺陷、無障礙物、視
    距良好等情形，有道路交通事故現場調查報告表㈠在卷可參
    （見警卷第47頁），被告於本案事故發生當時，應無不能注
    意之情事，然其疏未注意及此，於行經肇事路口時，未依規
    定即貿然逆向行駛，與告訴人蘇雪珍所騎乘之車輛發生碰撞
    ，是被告就本案事故之發生自屬有過失甚明。而被告因上開
    過失致釀事故，並致告訴人受有左手第二、三掌骨骨折、左
    手第三指遠端骨折之傷害，其過失行為與告訴人之傷害間，
    自具有相當之因果關係。綜上，本件事證明確，被告犯行洵
    堪認定，應依法論科。
三、論罪科刑：
  ㈠核被告所為，係犯刑法第284條前段之過失傷害罪。又被告於
    肇事後在未被有偵查犯罪職權之機關或公務員發覺前，主動
    向到場處理之員警坦承其為車禍肇事之人，此有高雄市政府
    警察局道路交通事故肇事人自首情形紀錄表1紙在卷可參（
    見警卷第67頁），則被告對於未發覺之罪自首而接受裁判，
    爰依刑法第62條前段規定，減輕其刑。
  ㈡爰審酌被告因上揭過失行為，導致告訴人因而人車到地，致
    受有前揭傷害，所為誠屬不該；且被告犯後未坦承犯行，未
    見悔悟之意，犯後態度難謂良好；並考量被告迄仍未能與告
    訴人達成和解、調解，填補告訴人所生損害；兼衡被告所違
    反之注意義務之情節與程度、造成告訴人受傷之結果及傷勢
    程度，暨其自陳其家庭生活經濟狀況勉持、高職畢業之教育
    程度等一切情狀，量處如主文所示之刑，並諭知易科罰金之
    折算標準。
四、據上論斷，應依刑事訴訟法第449條第1項前段、第3項、第4
    54條第1項，逕以簡易判決處刑如主文。
五、如不服本判決，應於判決送達後20日內，向本院提出上訴狀
    ，上訴於本院第二審合議庭（須附繕本）。
本案經檢察官陳麗琇聲請以簡易判決處刑。
中    華    民    國   110    年    11    月    25    日
                  橋頭簡易庭    法  官  張瑾雯
以上正本證明與原本無異。
中    華    民    國   110    年    11    月    26    日
                                書記官  林瑞標
附錄本案論罪科刑法條：
中華民國刑法第284條
因過失傷害人者，處1年以下有期徒刑、拘役或10萬元以下罰金
；致重傷者，處3年以下有期徒刑、拘役或30萬元以下罰金。